【裁判字號】    94,易,1843
【裁判日期】    950530
【裁判案由】    竊盜
【裁判全文】
臺灣臺北地方法院刑事判決              94年度易字第1843號
公  訴  人  臺灣臺北地方法院檢察署檢察官
被      告  甲○○
選任辯護人  鄧翊鴻律師
上列被告因竊盜案件，經檢察官提起公訴（94年度偵字第3471號
），本院判決如下：
    主  文
甲○○無罪。
    理  由
一、公訴意旨略以：被告甲○○意圖為自己不法之所有，於民國
    93年6月24日早上11時前不詳時間，前往臺北市○○區○○
    路363號3樓「附中行科技有限公司」，以打開未上鎖之陽台
    玻璃窗方式，侵入該址（侵入住宅部份未據告訴），並竊取
    電腦主機11臺，得手後逃離現場，後經該公司員工上班時始
    發覺遭竊並報警處理，經警於上開陽台玻璃窗上取得指紋2
    枚並送鑑定，發覺與甲○○者相符，始悉上情，因認被告涉
    犯刑法第321條第1項第2款之加重竊盜罪云云。
二、按犯罪事實應依證據認定之，無證據不得認定其犯罪事實；
    又不能證明被告犯罪者，應諭知無罪之判決，刑事訴訟法第
    154條第2項、第301條第1項分別定有明文。次按刑事訴訟法
    上所謂認定犯罪事實之證據，係指足以認定被告確有犯罪行
    為之積極證據而言，該項證據自須適合於被告犯罪事實之認
    定，始得採為斷罪資料。且認定不利於被告之事實，須依積
    極證據，苟積極證據不足為不利於被告事實之認定時，即應
    為有利於被告之認定，更不必有何有利之證據。如未能發現
    相當證據，或證據不足以證明，自不能以推測或擬制之方法
    ，以為裁判之基礎。又刑事訴訟上證明之資料，無論其為直
    接或間接證據，均須達於通常一般之人均不致有所懷疑，而
    得確信其為真實之程度，始得據為有罪之認定，若其關於被
    告是否犯罪之證明未能達此程度，而有合理性懷疑之存在，
    致使無從形成有罪之確信，即不得遽為不利被告之認定，此
    分別有最高法院29年上字第3105號、30年上字第816號、40
    年臺上字第86號、76年臺上字第4986號判例可資參照。
三、公訴人指被告涉犯此部分罪嫌無非係以：被告於偵查中陳述
    自己確曾至失竊處、被害人乙○○於偵查中之證述、內政部
    警政署刑事警察局93年7月14日刑紋字第0930140789號鑑驗
    書及現場照片20張等在卷可稽。訊據被告甲○○堅決否認犯
    行，辯稱：93年5月下旬左右，被害人欲介紹伊之公司買辦
    公室，故伊與其老闆吳東翰曾與被害人前往看那個房子，當
    時被害人忘記帶鑰匙，伊看到走廊有窗戶，就去推推看有無
    上鎖，剛好有一片窗戶沒有上鎖，伊就推開窗戶爬進去開門
    讓他們進來，可能因此留下指紋，伊並無竊盜，且大樓有嚴
    密電子保全，伊一人怎可能自嘉義到臺北來，光天化日之下
    搬走11台電腦而不被保全發現等語。
四、經查：
（一）證人吳東翰於本院行準備程序時證稱：「我是在93年5月
      下旬的某日和被告一起去附中行科技有限公司。因為有一
      個蔡先生想跟我們一起辦公，叫我和甲○○一起去看。
      ... 蔡先生告訴我們沒有鎖，但我們去的時候門是鎖的，
      所以我們就從陽台的窗戶爬進去，是甲○○把那個窗戶推
      開爬進去。我不記得當時是已經開的還是甲○○開的，因
      為當時我人在陽台往中庭方向看，窗戶當時是關著，沒有
      鎖。」等語（本院94年12月19日準備程序筆錄第2頁參照
      ），核與被告於警詢、偵查及本院審理時之供述情節相符
      ，而被害人乙○○於本院審理時亦證稱曾與被告及吳東翰
      一同前往案發地點看房子，故93年5月下旬某日，被告確
      曾至翻越窗戶進入案發現場甚明。
（二）警方於案發現場陽台入口處之門窗所採集之指紋經送內政
      部警政署刑事警察局電腦比對結果，與該局檔存甲○○指
      紋卡右環指指紋相符，有該局93年7月14日刑紋字第09301
      40789號鑑驗書在卷足憑。然證人即現場採證之員警鍾憲
      祥於本院行準備程序時證稱：「指紋是灰塵指紋，因為窗
      戶佈滿灰塵，指紋上面沒有什麼灰塵，我們無法判斷指紋
      是多久前留下來的，因為指紋的紋路上面沒有什麼灰塵，
      所以我判斷是新留下的指紋。」等語（本院94年12月19日
      準備程序筆錄第17至18頁參照）。既證人證稱無法確定所
      採集之指紋係多久之前所留，而被告亦曾於93年5月下旬
      翻越陽台窗戶進入案發現場，與實際案發時間的93年6月
      24日前某日中間僅隔1月左右，則不能排除警方所採集之
      指紋係被告93年5月下旬翻越窗戶進入案發現場當時所遺
      留之可能性，亦不能執此即直指指紋係被告於實際案發當
      時所遺留。
（三）案發現場之臺北市○○區○○路363號3樓係有保全人員監
      守之大樓，而被害人遭竊之物品係電腦主機11台；被告一
      人，竟能翻越陽台窗戶進入案發現場，並竊走電腦主機多
      達11台，而不被保全人員發現、且案發時現場既無多人前
      往竊取之跡證，而如被告一人所為，非僅費時需久，屋內
      外往返多次搬動，豈僅留下乙枚指紋而已，且竟未引起左
      鄰右舍之些微注意，在在實與常情有違。
（四）至被害人乙○○雖於警詢、偵查及本院審理時指訴其所有
      電腦主機11台遭竊等情，公訴人亦提出現場照片20張做為
      佐證，然此僅可證明案發地點確有失竊情事，尚不足為被
      告竊盜行為之證明，是不足執認被告涉犯加重竊盜之犯行
      。況被害人所謂被告未與吳東翰至現場看房子云云，與證
      人吳東翰之證述不同，而該證人既經依法具結而為證述，
      且與被告無利害關係，所供較為可採，是乙○○指訴被告
      犯本案，並無確切之證據足以證明。
（五）綜上所述，公訴人所憑上開證據，既均不足為被告有罪之
      積極證明，所指出證明之方法，復無法說服本院以形成被
      告等有罪之心證，基於無罪推定之原則，自應為有利被告
      之認定。此外，本院又查無其他積極證據足證被告等確有
      公訴人所指之犯行，被告上揭所辯，應堪採信。是不能證
      明被告犯罪不能證明犯罪，揆諸前開說明，應為無罪之諭
      知。
五、據上論斷，應依刑事訴訟法第301條第1項，判決如主文。
本案經檢察官於知慶到庭執行職務。
中    華    民    國    95    年    5     月    30    日
                  刑事第十二庭審判長法  官  李英豪
                                    法  官  胡宏文
                                    法  官  曾正龍
以上正本證明與原本無異。
如不服本判決，應於判決送達後10日內，向本院提出上訴狀。
                                    書記官  彭自青
中    華    民    國    95    年    5     月    30    日


司法院資訊處製作；財團法人民間司法改革基金會備份。
